# 债务重组损失计入哪个会计科目

提问人：yjhly2011 时间：2021-12-23 16:07:13
各位大侠，A公司应付B公司 1000 万，A公司列为应付账款，B公司列为应收账款，后两公司签订备忘录，将A公司的债务减至 700 万元。对于B公司而言是债务损失，根据新准则，会计科目是计入营业外支出，还是投资收益？A公司是计入营业外收入还是投资收益？
谢谢！

回答人：chenyiwei
在 2019 年修订后的债务重组准则、 2017 年修订后的金融工具准则及其应用指南下，债权人的债务重组损失应列入投资收益。

提问人：yjhly2011 时间：2021-12-27 10:38:28
感谢陈版主回复，对于债务人来说，是否也计入投资收益？谢谢

回答人：chenyiwei
债务人分两种情况：涉及用非金融资产抵债的，计入其他收益；其他情况计入投资收益。